ro-RO: Tipul de potrivire capodastru: Ajustabil/universal; Plat (clasic); Curbat (corzi de oțel); Altele
nl: Capo pasvorm: Verstelbaar/universeel; Plat (klassiek); Gerond (staalsnarig); Overige
zh-CN: 变调夹适配颈型: 可调节/通用; 平面（古典）; 弧面（钢弦）; 其他
ja: カポフィットタイプ: 調整可能/ユニバーサル; フラット (クラシック); アール付き (スチール弦); その他
sl-SI: Vrsta prileganja kapodastra: Prilagodljivo/univerzalno; Ravno (klasično); Zaobljeno (jeklene strune); Drugo
es: Tipo de ajuste del capotraste: Ajustable/universal; Plano (clásica); Curvo (cuerdas de acero); Otro
cs: Typ uchycení kapodastru: Nastavitelné/univerzální; Ploché (pro klasickou kytaru); Zaoblené (kovové struny); Jiné
pl: Typ dopasowania kapodastra: Regulowany/uniwersalny; Płaski (klasyczny); Zaokrąglony (struny stalowe); Inne
fi: Capon istuvuustyyppi: Säädettävä/yleiskäyttöinen; Litteä (klassinen); Kaareva (teräskielinen); Muu
sv: Capotastons passform: Justerbar/universell; Platt (klassisk); Rundad (stålsträngad); Annat
bg-BG: Тип прилягане на каподастъра: Регулируем/универсален; Плосък (класически); Заоблен (стоманени струни); Друго
hr-HR: Vrsta prianjanja kapodastra: Podesivo / univerzalno; Ravno (klasično); Zaobljeno (čelične žice); Ostalo
it: Tipo di vestibilità Capo: Regolabile/universale; Piatto (classico); Curvo (corde in acciaio); Altro
pt-BR: Tipo de ajuste do capotraste: Ajustável/universal; Plano (clássico); Curvo (cordas de aço); Outro
pt-PT: Tipo de ajuste do capo: Ajustável/universal; Plano (clássica); Arredondado (cordas de aço); Outro
nb: Capo-tilpasningstype: Justerbar/universell; Flat (klassisk); Buet (stålstreng); Annet
vi: Kiểu lắp capo: Có thể điều chỉnh/vạn năng; Phẳng (cổ điển); Cong (dây thép); Khác
de: Passform des Kapodasters: Verstellbar/Universal; Flach (klassisch); Gewölbt (Stahlsaiten); Sonstige
en: Capo fit type: Adjustable/universal; Flat (classical); Radiused (steel-string); Other
lt-LT: Kapodasterio pritaikymo tipas: Reguliuojamas / universalus; Plokščias (klasikinis); Išgaubtas (plieninėms stygoms); Kita
ru: Тип посадки каподастра: Регулируемый/универсальный; Прямой (для классической гитары); Изогнутый (для металлических струн); Другое
hu: Kápó illeszkedési típusa: Állítható/univerzális; Lapos (klasszikus); Íves (fémhúros); Egyéb
tr: Kapo uyum tipi: Ayarlanabilir/evrensel; Düz (klasik); Kavisli (çelik telli); Diğer
da: Capoens pasformstype: Justerbar/universel; Flad (klassisk); Buet (stålstrenget); Andet
ko: 카포 호환 넥 유형: 조절 가능/공용; 플랫(클래식); 곡률형(스틸 스트링); 기타
el: Τύπος προσαρμογής καποτάστο: Ρυθμιζόμενο/γενικής χρήσης; Επίπεδο (κλασική); Καμπυλωτό (μεταλλικές χορδές); Άλλο
zh-TW: 移調夾貼合類型: 可調式/通用; 平面 (古典); 弧面 (鋼弦); 其他
fr: Type d’ajustement du capodastre: Ajustable/universel; Plat (classique); Incurvé (cordes en acier); Autre
th: ประเภทการติดตั้งคาโป้: ปรับได้/อเนกประสงค์; แบน (คลาสสิก); โค้ง (สายสเตนเลส); อื่นๆ
sk-SK: Typ uchytenia kapodastra: Nastaviteľné/univerzálne; Ploché (klasické); Zaoblené (oceľové struny); Iný